【裁判字號】    99,抗,200
【裁判日期】    990810
【裁判案由】    停止執行
【裁判全文】
臺灣高等法院高雄分院民事裁定           99年度抗字第200號
抗  告  人  乙○○
上列抗告人因與相對人甲○○間停止執行事件，對於民國99年6
月10日臺灣高雄地方法院99年度審聲字第48號所為裁定提起抗告
，本院裁定如下：
    主  文
抗告駁回。
抗告程序費用由抗告人負擔。
    理  由
一、抗告意旨略以：相對人以對伊有抵銷債權而提起債務人異議
    之訴為由，聲請停止台灣高雄地方法院（下稱高雄地院）96
    年度執字第94056 號強制執行程序（下稱系爭執行事件）。
    惟相對人主張之債權為股票空中交易獲利新台幣（下同）
    473 萬2,710 元，伊否認有此債權存在，相對人所提證據明
    顯不足，應無停止系爭執行程序之必要。且相對人曾提起確
    認本票債權不存在，而聲請停止系爭執行事件獲准，纏訟3
    年始為確定而得以續行執行程序，在該訴訟中，相對人均未
    主張抵銷債權存在，足認係屬虛偽債權，相對人再次聲請停
    止執行顯屬權利濫用。縱認相對人有因股票空中交易獲利之
    債權存在，則此乃賭債而違反法令禁止規定及公序良俗，應
    屬無效，顯無抵銷可為主張，此由形式審查即可明知，自不
    得准予停止系爭執行程序。況伊另對相對人有本票債權660
    萬元，已聲請本票准許強制執行裁定，亦得對相對人之473
    萬2,710 元債權主張抵銷，是相對人之抵銷債權應不影響系
    爭執行事件之進行。原審准許相對人供擔保停止系爭執行事
    件之聲請，尚有違誤，應廢棄原裁定等語。
二、按有提起異議之訴時，法院因必要情形，或依聲請定相當並
    確實之擔保，得為停止強制執行之裁定，強制執行第18條第
    2 項定有明文。依此規定，只須當事人提起異議之訴，在該
    異議之訴確定前，法院如認有必要，得依職權為停止執行之
    裁定；其在當事人願供擔保，聲請停止強制執行時，法院亦
    非不得依其聲請，定相當並確實之擔保，為停止強制執行之
    裁定。至該異議之訴實體上有無理由，則非法院於裁定停止
    強制執行時應予審酌之事項（最高法院93年度台抗字第723
    號裁判意旨可參）。
三、經查，相對人以其對抗告人有抵銷債權473萬2,710元，而提
    起債務人異議之訴，經高雄地院以99年度審訴字第175 號審
    理中，有民事起訴狀、本院電話查詢紀錄單可稽，並經調取
    系爭執行事件卷核閱屬實，揆諸上開規定，相對人在該事件
    判決確定前，聲請停止執行程序，自屬有據。又系爭執行事
    件係抗告人以同一執行名義，聲請對相對人債權660 萬元本
    息為強制執行，並以查封拍賣相對人不動產方式執行，此經
    查核上開系爭執行事件卷可明，則如僅停止473 萬2,710 元
    部分之執行，勢將造成全部執行程序之延宕，是相對人聲請
    停止系爭執行事件之全部執行，自應准許。且聲請停止執行
    ，僅須法院因必要情形，或依聲請定相當並確實之擔保，即
    得為停止強制執行之裁定，本件相對人提起債務人異議之訴
    ，業已提出起訴狀並附對帳單為證，難認係濫行訴訟藉以拖
    延執行，若不停止系爭執行程序，恐相對人受有無法回復之
    損害，自有停止執行之必要，抗告人執此抗辯相對人前曾停
    止執行，經續行後，復為聲請停止執行，為權利濫用云云，
    不足採取。至相對人是否確有抵銷債權存在，是否為虛偽債
    權，該債權是否為賭債而違反法令禁止規定及公序良俗，抗
    告人對相對人有無其他抵銷債權存在，均為實體事項，並非
    本件於裁定停止強制執行時應予審酌之事項，抗告人所辯相
    對人請求並無理由云云，自不足取。另審酌系爭執行事件如
    予停止，將導致抗告人不能即時受償而受有損害，故本件停
    止執行擔保金之酌定，應以抗告人執行債權額660 萬元無法
    適時運用所受之利息損害、社會經濟環境等為考量，再參酌
    本件債務人異議之訴，依其爭執之難易程度，其訴訟期間應
    可評估約3 至4 年，酌定擔保金額為120 萬元，應屬適當。
四、綜上所述，原裁定依相對人之聲請，於債務人異議之訴事件
    終結前，停止強制執行程序，所核定之擔保金額亦屬相當而
    確實，並無不合。抗告意旨以相對人之抵銷債權無理由，無
    停止執行之必要等情，指摘原裁定不當，求予廢棄，為無理
    由，應予駁回。
據上論結，本件抗告為無理由，依強制執行法第30條之1 、民事
訴訟法第495 條之1 第1 項、第449 條第1 項、第95條、第78條
，裁定如主文。
中    華    民    國    99    年    8     月    10    日
                            民事第五庭
                                審判長法官  蔡明宛
                                法      官  曾錦昌
                                法      官  魏式璧
以上正本證明與原本無異。
如不服本裁定應於送達後10日內向本院提出再抗告狀（並按他造
當事人之人數附繕本），並繳納再抗告費新臺幣1,000 元。
再為抗告應以適用法規顯有錯誤為理由，並委任律師為代理人。
如委任律師提起再抗告者，應一併繳納再抗告裁判費。
中    華    民    國    99    年    8     月    10    日
                                書  記  官  林佳蓉
附註：
抗告人之配偶、三親等內之血親、二親等內之姻親，或抗告人為
法人、中央或地方機關時，其所屬專任人員具有律師資格並經法
院認適當者，亦得為第三審代理人。
抗告人或其法定代理人具有律師資格者及前項情形，應於提起抗
告或委任時釋明之。

司法院資訊處製作；財團法人民間司法改革基金會備份。
